【裁判字號】    92,毒抗,157
【裁判日期】    920411
【裁判案由】    毒品危害防制條例
【裁判全文】
臺灣高等法院刑事裁定                  九十二年度毒抗字第一五七號
    抗  告  人
    即  被  告  甲○○
右抗告人因毒品危害防制條例案件，不服台灣板橋地方法院中華民國九十二年二月十
八日裁定（九十二年度毒聲字第五０二號，聲請案號：九十二年度毒偵字第二三０號
）提起抗告，本院裁定如左：
    主  文
抗告駁回。
    理  由
一、查本件聲請及原裁定意旨略以：
(一)抗告人即被告甲○○於民國（下同）九十一年七月七日十七時二十分前九十六、
    七十二小時內某時，在不詳地點分別施用第二級毒品安非他命及ＭＤＭＡ。嗣於
    九十一年七月七日十三時三十分許，在臺北市松山區○○○路○段二五九號地下
    一樓「市招外灘酒店」為警搜索，嗣經警採其尿液送臺北市立療養院及法務部調
    查局檢驗結果發現有甲基安非他命及ＭＤＭＡ陽性反應而查獲。
(二)查被告於警訊中否認有施用第二級毒品安非他命及ＭＤＭＡ之事實。然查被告於
    九十一年七月七日十七時二十分許，在臺北市政府警察局松山分局經警訊問後所
    採尿液送臺北市立療養院及法務部調查局檢驗結果，發現確有甲基安非他命及Ｍ
    ＤＭＡ之陽性反應，有該院九十一年七月二十二日煙毒尿液檢驗通知書及該局九
    十一年十月二十五日檢驗通知書各一紙附卷可稽。按甲基安非他命經口服投與後
    約百分之七十於二十四小時內自尿中排出，約百分之九十於九十六小時內自尿中
    排出，由於甲基安非他命成分之檢出與其投與方式、投與量、個人體質、採尿時
    間與檢測儀器之精密度等諸多因素有關，因此僅憑尿液中呈安非他命陽性反應，
    並無法確實推算吸食時間距採集時間之長短，惟依上述資料推斷，最長可能不會
    超過四日，業經行政院衛生署藥物食品檢驗局八十一年二月八日（八一）藥檢一
    字第００一一五六號函示明確。被告為警查獲後所採尿液經送驗結果，既有安非
    他命之陽性反應，顯見其於上開被採尿前之九十六小時內之某時點確有施用安非
    他命之事實，被告施用第二級毒品安非他命之犯行洵堪認定。又按ＭＤＭＡ俗稱
    「搖頭丸」，業經行政院公告列入毒品危害防制條例第二級毒品，據醫學文獻所
    載，服用ＭＤＭＡ後最長七十二小時仍可檢出低量ＭＤＭＡ，業經行政院衛生署
    管制藥品管理局於九十年十月二十九日管檢字第九九０四二號函示明確。被告尿
    液經送驗結果，既有ＭＤＭＡ之陽性反應，顯見其於上開被採尿前之七十二小時
    內之某時點確有施用ＭＤＭＡ之事實，其施用第二級毒品ＭＤＭＡ之犯行洵堪認
    定。爰依毒品危害防制條例第二十條第一項、觀察勒戒處分執行條例第三條第一
    項規定，及檢察官聲請裁定甲○○施用第二級毒品應送觀察勒戒處所觀察勒戒等
    語。
二、抗告人即被告甲○○雖以其未施用毒品安非他命、ＭＤＭＡ，認原裁定不當提起
    抗告云云。惟查原審裁定抗告人送勒戒處所觀察、勒戒，所憑為其尿液經送檢驗
    結果確呈第一級毒品安非他命、ＭＤＭＡ陽性反應，有前開臺北市立療養院報告
    書及法務部調查局調科壹字第０九一二三０五六三四０號鑑定書可稽，抗告人空
    言否認自非可採。經核原審裁定其應送勒戒處所觀察、勒戒並無違誤，抗告意旨
    徒憑空言，為無理由，應予駁回。
據上論結，應依刑事訴訟法第四百十二條，裁定如主文。
中      華      民      國    九十二    年      四      月     十一     日
                            台灣高等法院刑事第九庭
                                審判長法  官  李  文  成
                                      法  官  周  盈  文
                                      法  官  官  有  明
右正本證明與原本無異。
不得抗告。
                                      書記官  林  蓓  瑜
中      華      民      國    九十二    年      四      月     十一     日


司法院資訊處製作；財團法人民間司法改革基金會備份。
